　　　　　　　臺灣士林地方法院刑事判決
　　　　　　　　　　　　　　　　　　　100年度交訴字第5號
公　訴　人　臺灣士林地方法院檢察署檢察官
被　　　告　林旺葆
上列被告因公共危險等案件，經檢察官提起公訴（100 年度偵字
第102 號），本院判決如下：
    主  文
林旺葆犯肇事致人傷害逃逸罪，處有期徒刑柒月，緩刑貳年。
    事  實
一、林旺葆於民國99年9 月19日晚間9 時許，駕駛車牌號碼4729
    -Q T號自用小客車，沿臺北市○○區○○街由西往南方向右
    轉，駛至星雲街與康寧路1 段路口時，其本應注意汽車行駛
    時不得跨越雙黃線，並注意安全距離，依當時夜間路燈照明
    良好，路面鋪裝柏油、乾燥無缺陷，無障礙物，並無不能注
    意之情事，竟疏未注意及此，跨越雙黃線進行迴轉因而撞及
    正在停等紅燈，由陳昱達所騎乘之車牌號碼BEG-110 號重型
    機車左側，致陳昱達受有腳背紅腫等傷害（林旺葆所犯過失
    傷害罪，另為不受理判決）。詎林旺葆肇事後，明知陳昱達
    受傷，未為任何救護措施，亦未等待救護人員到場，即基於
    肇事逃逸之犯意，隨即駕駛上開自用小客車駛離現場，嗣經
    警據報到場處理，始循線查得上情。
二、案經陳昱達訴由臺北市政府警察局內湖分局報告臺灣士林地
    方法院檢察署檢察官偵查起訴。
    理  由
一、按被告以外之人於審判外之言詞或書面陳述，除法律有規定
    者外，不得作為證據；又被告以外之人於審判外之陳述，雖
    不符合同法第159 條之1 至第159 條之4 之規定，但經當事
    人於審判程序同意作為證據，法院審酌該言詞陳述或書面陳
    述作成時之情況，認為適當者，亦得為證據。當事人、代理
    人或辯護人於法院調查證據時，知有第159 條第1 項不得為
    證據之情形，而未於言詞辯論終結前聲明異議者，視為有前
    項之同意，刑事訴訟法第159 條第1 項及第159 條之5 分別
    定有明文。本判決後述所引用之供述證據，當事人於本院審
    判期日對證據能力未予爭執，且迄言詞辯論終結前未聲明異
    議，本院審酌上開證據資料製作時之情況，尚無違法不當及
    證明力明顯過低之瑕疵，亦認為以之作為證據應屬適當，爰
    依刑事訴訟法第159 條之5 規定，認前揭證據資料均例外有
    證據能力。
二、經查，前揭犯罪事實業據被告林旺葆於本院審判中坦承不諱
    ，核與被害人陳昱達於警偵訊之指訴情節相符，並有道路交
    通事故調查報告表、現場圖、補充資料表、交通事故談話紀
    錄表各1 份及被害人陳昱達受傷之照片1 張在卷可稽，可證
    被告於審判中所為之自白應與事實相符而堪採信，從而，本
    件事證已臻明確，被告犯行洵堪認定。
三、核被告林旺葆所為，係犯刑法第185 條之4 之肇事致人傷害
    逃逸罪。爰審酌被告駕駛車輛發生交通事故致人受傷後，未
    予施予必要救護即行離去，其肇事逃逸對於被害人之生命、
    身體所造成之危害，惟業與被害人陳昱達成立和解，其於偵
    查中及本案準備程序中，初未坦承肇事逃逸犯行，惟嗣於審
    判中已坦承肇事逃逸犯行，足見其悔意等一切情狀，就所犯
    之罪，量處如主文所示之刑。又被告於最近5 年內，未曾因
    故意犯罪受有期徒刑以上刑之宣告，有臺灣高等法院被告前
    案紀錄表1 份附卷可稽，其因一時失慮，致罹刑典，犯後已
    坦承犯行，經此刑之宣告後，應能知所警惕而無再犯之虞，
    被害人陳昱達亦當庭表示願給予被告緩刑之機會等語（本院
    卷第71頁），本院因認以暫不執行其刑為當，爰依刑法第74
    條第1 項第2 款之規定，諭知緩刑2 年，以啟自新。
據上論斷，應依刑事訴訟法第299 條第1 項前段，刑法第185 條
之4、第74條第1 項第2 款，判決如主文。
本案經檢察官靳開聖到庭執行職務。
中    華    民    國  100     年    11    月    3    日
                  刑事第七庭法  官  陳彥宏
                            法  官  陳美彤
                            法  官  簡志龍
以上正本證明與原本無異。
如不服本判決應於收受送達後 10 日內向本院提出上訴書狀，並
應敘述具體理由。其未敘述上訴理由者，應於上訴期間屆滿後
20 日內向本院補提理由書 (均須按他造當事人之人數附繕本 )
「切勿逕送上級法院」。
                            書記官  蔡昀潔
中    華    民    國  100     年    11    月    3    日
附錄本案論罪科刑法條：
中華民國刑法第185條之4
駕駛動力交通工具肇事，致人死傷而逃逸者，處 6 月以上 5 年
以下有期徒刑。